# 关于电商平台收入确认的问题

提问人：wc2006 时间：2015-01-22 09:10:06
麻烦请教各位公司是一家电商平台销售公司，现在和空调公司签订了合同在平台销售空调，主要情况如下： 1 、电商平台公司和空调企业签订合同约定：空调安装保修等均有空调厂家负责，电商负责配送空调提货券给客户，客户收到提货券后电话联系空调厂家安装等后续事项。 2 、付款条款：电商按照客户付款金额全额开票个客户，收款后以提货券确认单与空调厂商确认后厂家全额开票电商，电商付款。 麻烦请教电商的收入确认时间和方法： 1 、是否电商只要配送完客户提货券后，并与空调厂商结清所有票款和发票后就可以全额确认收入？ 2 、还是需要等客户安装后？ 3 、有类似的上市公司采用的会计政策吗？ 谢谢大家指正

回答人：chenyiwei
电商在整个交易中的作用是否仅限于提货权配送和收款，对提供商品或服务由其真正的供应商直接对用户承担责任？如果是，则采用“净额法”确认收入的可能性相对较大。如果电商不对送货、安装调试等承担责任的，则收入确认无需等到安装调试完毕时。

提问人：chuangz11 时间：2016-12-14 14:18:31
请问陈版主，有没有这类收入确认案例？如果因为是电商开票给买方，且对于货物质量要承担责任，那是不是可以视为电商买卖货物，按照开具发票金额确认收入？

回答人：chenyiwei
那么电商就是卖场而不是平台了。